【裁判字號】    91,交聲,1062
【裁判日期】    920124
【裁判案由】    違反道路交通管理處罰條例聲明異議
【裁判全文】
臺灣士林地方法院交通事件裁定                  九十一年度交聲字第一六二號
    原處分機關 台北市交通事件裁決所
    異  議  人
    即受處分人 甲○○
右列受處分人因違反道路交通管理處罰條例案件，對台北市交通事件裁決所民國九十
一年七月三十一日所為之處分 (原處分案號：北市裁三字第駕裁二二─Ｚ00000
000號），聲明異議，本院裁定如左：
    主  文
原處分撤銷。
甲○○不罰。
    理  由
一、原處分意旨略以：本件異議人即受處分人甲○○於民國九十一年七月三日下午二
    時五十分許，駕駛車牌號碼ＡＷ─二七○號營業貨櫃曳引車沿高速公路國道一號
    南向北行駛至○點一公里處（即大業隧道內）時，因未保持行車安全距離致追撞
    二四三─ＫＡ營業貨櫃曳引車尾部而肇事，經警掣單舉發，認違反道路交通管理
    處。罰條例第三十三條第一項裁處罰鍰三千元，並依同條例第六十三條第一項第
    一款記違規點數一點。
二、聲明異議意旨略以：本件事故係發生於隧道內，惟當時遂道內壅塞不堪，又前車
    不知何故突然撞向山壁致伊所駕ＡＷ─二七○號曳引車煞車不及而追撞前車，此
    實乃因當日天雨路滑所致，故雖已保持安全距離仍因輪胎打滑而肇生事故；又該
    突發之狀況已造成本車嚴重毀損卻又遭警製單舉發，使異議人深感無奈，為此聲
    明異議云云。
三、經查，依卷附警製道路交通事故調查筆錄中所載，證人即遭撞及之貨櫃曳引車駕
    駛王正義陳稱：伊肇事後十幾秒左右，即被後車ＡＷ─二七０號車撞上尾部，時
    間急迫來不及擺安全措施等語，而異議人於該筆錄中亦自承當時其行車速度為四
    十公里等語。按依汽車行駛距離及反應距離一覽表以觀，如係時速四十公里時，
    每秒鐘行駛距離為十一點一一公尺，反應距離為八點三二公尺，則依上述異議係
    於前方曳引車肇事後十幾秒始追撞而上，衡情異議人距前車之距離至少應有一百
    一十一公尺以上，顯見異議人與前車應有保持安全車距。參以卷附警製交通事故
    現場圖所示，本件肇事地點為大業隧道內，兩車均係曳引車，王正義之曳引車滑
    痕長達十五點七公尺，始擦撞外側護欄而橫停於外車道上，足見王正義之曳引車
    發生擦撞，本屬事出突然，加以肇事當天確係雨天，有調查報告表附卷可稽，是
    異議人辯稱當時天雨路滑，因突發狀況而追撞前車等語，可以採信，異議人並無
    違規之情事，原處分未予詳查，遽予裁罰，尚有未洽，本件異議為有理由，原處
    分應予撤銷，另諭知異議人不罰。
據上論斷，應依道路交通案件處理辦法第二十條前段，裁定如主文。
中      華      民      國    九十二    年      一      月    二十四    日
                                  臺灣士林地方法院交通法庭
      法  官  王  俊  雄
右正本證明與原本無異。
如不服本裁定應於送達後五日內向本院提出抗告狀。
                                      書記官  許  秋  莉
中      華      民      國    九十二    年      一      月     三十     日


司法院資訊處製作；財團法人民間司法改革基金會備份。
